臺灣新竹地方法院刑事判決　　　　　　　　　　　　　九十一年度訴字第二七七號
　　公　訴　人　臺灣新竹地方法院檢察署檢察官
　　被　　　告　己○○
　　被　　　告　戊○○
右列被告因違反槍砲彈藥刀械管制條例等案件，經檢察官提起公訴（九十年度偵字第
六三三四、六六五九、六七○九號、九十一年度偵字第一一九六號）及移送併辦（九
十一年度偵字第二二六九號），本院判決如左：
    主  文
己○○連續攜帶兇器竊盜，累犯，處有期徒刑拾月；又未經許可，持有子彈，累犯，
處有期徒刑伍月，併科罰金新台幣伍萬元，罰金如易服勞役，以銀元佰元即新台幣
玖佰元折算壹日，扣案之霰彈槍子彈壹顆，沒收；又共同對於公務員依法執行職務時
，施強暴，累犯，處有期徒刑伍月。應執行有期徒刑壹年柒月，併科罰金新台幣伍萬
元，罰金如易服勞役，以銀元佰元即新台幣玖佰元折算壹日，扣案之霰彈槍子彈壹
顆，沒收。
戊○○共同對於公務員依法執行職務時，施強暴，累犯，處有期徒刑伍月，如易科罰
金，以佰元折算壹日；又竊盜，累犯，處有期徒刑伍月，如易科罰金，以參佰元折
算壹日。應執行有期徒刑玖月，如易科罰金，以佰元折算壹日。
戊○○被訴竊盜車號ＬＶ─四五六七號之自小客車部分，無罪。
    事  實
一、己○○於民國八十六年間因竊盜案件，經本院以八十六年度易字第一六七四號判
    決判處有期徒刑四月確定在案，經送監執行，於八十七年七月八日執行完畢，詎
    仍不知悔改，基於意圖為自己不法所有之概括犯意，先於九十年十月六日十時許
    ，在新竹縣竹東鎮○○路段某處（起訴書誤載為新竹縣湖口鄉天主教湖口仁慈醫
    院外），持客觀上足對人生命身體構成危險之兇器一字型扳手，破壞甲○○（起
    訴書誤載為李文勝）所有之車號ＬＶ─四五六七號之自小客車門鎖後，竊取該車
    供代步之用；嗣又於同年十一月二十二日十時四十分許，在新竹縣橫山鄉大肚村
    三鄰油羅溪畔之某菜園旁，趁乙○○所有已註銷車籍之藍色自小貨車車門未鎖、
    鑰匙置於車上之際，竊取該車。
二、己○○於九十一年二月二十二日傍晚，在位於新竹縣竹東鎮之行政院衛生署竹東
    醫院附近路旁，拾獲具有殺傷力之霰彈槍子彈一顆，竟未經許可進而持有上開子
    彈，並放置於身上之口袋中。嗣於同年月二十三日凌晨一時許，在新竹縣湖口鄉
    愛勢村梅湖池塘旁之鐵皮屋內，為警查獲，並扣得上開子彈一顆。
三、戊○○曾於八十六年間，因違反麻醉藥品管理條例、竊盜等案件，經本院於八十
    六年十月九日以八十六年度易字第一一一六號判決判處有期徒刑六月、十月，定
    應執行刑一年二月確定，並於八十八年九月十二日縮刑期滿執行完畢，竟不知悔
    改，於九十年十月二十四日十六時十分許，駕駛前開ＬＶ─四五六七號自小客車
    （前後均未懸掛車牌）搭載己○○，行經新竹縣竹北市○○路、民權路口時，適
    有新竹縣警察局竹北分局警備隊隊長丙○○率同警員許一超、邱榮華執行查贓巡
    邏勤務，因見前開車輛前後均未懸掛車牌，乃尾隨欲以盤查，嗣該車駛入新竹縣
    竹北市○○街一四八巷二號前之小型停車場角落處時，戊○○、己○○即下車，
    二人因見當時身著制服之警員丙○○、許一超亦下車正欲趨前盤查，即心虛迅速
    上車，並共同基於妨害警員執行公務之犯意，倒車後急轉掉頭準備左轉出巷子，
    警員丙○○見狀即站在車前拔槍對著車子，惟戊○○仍不予理會，猶繼續駕車往
    警員方向行駛，警員許一超遂對空鳴槍並喝令停車，惟戊○○、己○○仍未聽制
    止朝許一超方向駛去，妨礙員警執行公務，幸許一超跳開而未受傷，並即刻朝上
    開車輛之輪胎射擊二槍，該車因而衝撞巷前之花圃後停下，經警員上前先逮捕欲
    逃逸之己○○，並喝令駕車之戊○○下車，惟戊○○已因左手腕中彈並貫穿至腹
    部而動彈不得，經送醫救治並無大礙。
四、戊○○另意圖為自己不法之所有，於九十年十一月十三日六時許，在新竹縣湖口
    鄉湖口火車站前，竊取丁○○所有之電動自行車一部，得手後供己作為代步之用
    ，嗣於同年月十四日凌晨三時許，為警在新竹縣湖口鄉湖南村台一線加得滿加油
    站附近，發現戊○○騎乘該部贓車，乃上前盤查，戊○○見狀即棄車，並搭乘由
    不知情之友人彭振發所駕駛之車號Ｚ７－五三一五號自小客車離開，經警追至而
    查獲。
五、案經新竹縣警察局竹北分局報請臺灣新竹地方法院檢察署檢察官偵查起訴及移送
    併辦。
    理  由
壹、有罪部分：
一、右揭犯罪事實一部分，訊據被告己○○對於在前述時、地，竊取被害人甲○○所
    有之車號ＬＶ─四五六七號自小客車之事實，坦承不諱，核與被害人甲○○於警
    訊時指述情節相符，並有贓物認領保管單一件、車輛竊盜、車牌失竊資料個別查
    詢報表－查詢車輛認可資料一件在卷足憑，被告此部分之自白堪認與事實相符，
    應可採信；惟查，被告己○○矢口否認有竊取被害人乙○○所有之藍色自小貨車
    ，辯稱：伊於當日上午八、九點左右，駕駛車號ＬＯ－九九五六號自小客車到達
    油羅溪抓蝦、玩水，接近中午的時候駕前述車輛離開，伊不會開卡車云云。查被
    告己○○竊取被害人乙○○所有之藍色自小貨車之事實，業據被害人乙○○、證
    人庚○○分別於警訊、偵查及本院審理時證述綦詳，且證人庚○○尚證稱被告於
    警局製作筆錄時，曾向其稱：大姊妳放我一馬，我案子很多，如果我出去的話，
    就會把車歸還等語，而被告亦不否認曾向庚○○說過上開內容，雖復辯稱當時是
    想離開警局才這樣說云云，然衡諸常情，若被告未為該犯行，又何須向證人為該
    表示，顯然係出於畏罪之情所致，此外，復有車籍作業系統查詢認可資料一件、
    竊盜現場相片九紙暨現場圖、履勘現場筆錄附卷可憑（見九十一年度偵字第二二
    六九號偵查卷第五九至六六頁），被告上開辯解，並不足採，此部分之犯行，應
    堪認定。
二、右揭犯罪事實二部分，訊據被告己○○固不否認扣案之霰彈槍子彈係由其身上起
    出，然辯稱伊不知所拾獲的是子彈，伊以為是口紅云云。查經本院當庭勘驗扣案
    子彈結果，子彈下方刻有ＩＴＡＬＹＦＬＯＣＣＨＩ１２等字樣，且子彈頗具重
    量，底座為黃色金屬，外層有塑膠材質包覆，顯與一般口紅不同（見本院九十一
    年七月四日審理筆錄）；而扣案之上開子彈一顆，經送往內政部警政署刑事警察
    局鑑驗結果，亦認：送鑑霰彈槍子彈一顆，認係１２ＧＡＵＧＥ之制式霰彈，認
    具殺傷力，有內政部警政署刑事警察局九十一年三月十二日刑鑑字第○九一○○
    四四二五三號函一件附卷可稽（見九十一年度偵字第一一九六號偵查卷第二五頁
    ），並有查獲時之照片一紙（見同上偵查卷第八頁）及子顆一顆扣案可佐，被告
    上開辯解，顯係卸責之詞，不足採信。
三、右揭犯罪事實三部分，業據被告己○○、戊○○於本院調查、審理時坦白承認當
    時確實有聽到警察喝令不要動，但因為想逃跑所以才駕車欲逃逸現場等情在卷，
    並據證人即警員丙○○、許一超於偵訊及本院調查時證述綦詳，復有證人所製作
    之報告一件、現場圖一件附於九十年度偵字第六三三四號偵查卷可憑，事證明確
    ，被告己○○、戊○○妨害公務犯行洵堪認定。
四、右揭犯罪事實四部分，迭據被告戊○○於警訊、偵查及本院審理時坦承不諱，核
    與被害人丁○○於警訊時之指述相符，並有贓物認領保管單一件在卷可稽（見九
    十年度偵字第六七○九號偵查卷第十一頁），被告戊○○之自白與事實相符，應
    可採信。
五、核被告己○○就犯罪事實一所為，係犯刑法第三百二十一條第一項第三款攜帶兇
    器竊盜罪暨刑法第三百二十條第一項之普通竊盜罪。公訴意旨認被告己○○竊取
    車號ＬＶ－四五六七號自小客車之犯行係犯刑法第三百二十條第一項之普通竊盜
    罪，尚有未洽，惟因起訴事實相同，爰依法變更起訴法條，附此敘明。又被告前
    被告先後二次行為，時間緊接，觸犯基本構成要件相同之罪名，顯係基於概括犯
    意反覆為之，為連續犯，應依刑法第五十六條規定，論以一加重竊盜罪，並加重
    其刑。移送併辦部分雖未據公訴人起訴，然該部分事實與公訴人起訴之犯罪事實
    既有連續犯之裁判上一罪關係，應為起訴效力所及，本院自應併予審究。又被告
    己○○就犯罪事實二所為，係犯槍砲彈藥刀械管制條例第十二條第四項之未經許
    可持有子彈罪。被告己○○、戊○○就犯罪事實三所為，係犯刑法第一百三十五
    條第一項之罪；被告二人就此部分之犯行，有犯意聯絡及行為分擔，為共同正犯
    。被告戊○○就犯罪事實四所為，係犯刑法第三百二十條第一項之普通竊盜罪。
    被告己○○、戊○○所犯上開各罪間，犯意各別，行為不同，應分論併罰。又查
    被告己○○於八十六年間曾犯竊盜罪，經本院判處有期徒刑四月確定，並於八十
    七年七月八日執行完畢；被告戊○○曾於八十六年間，因違反麻醉藥品管理條例
    、竊盜等案件，經本院於八十六年十月九日以八十六年度易字第一一一六號判決
    判處有期徒刑六月、十月，定應執行刑一年二月確定，並於八十八年九月十二日
    縮刑期滿執行完畢，有卷附之臺灣高等法院被告全國前案紀錄表二件足按，其等
    二人均於五年以內再犯本件有期徒刑以上之罪，為累犯，均應依刑法第四十七條
    規定，加重其刑。爰審酌被告己○○、戊○○二人均值壯年，竟起意不勞而獲，
    竊取他人財物，另於警員到場執行職務時又以強暴之方式開車衝向警員，幸警員
    即時避開始未被撞及，對於警察人員之生命、身體危害重大，被告己○○明知子
    彈係管制物品，未經許可不得持有，竟仍犯罪，惟對社會尚未造成危害及犯罪動
    機、手段、目的、品性、後態度等一切情狀，分別量處如主文所示之刑，被告己○○所犯槍砲彈藥刀械管制條例第十二條第四項之未經許可持有子彈罪部分，併
    科如主文所示之罰金，並諭知易服勞役之折算標準；被告戊○○所犯刑法第一百
    三十五條第一項、刑法第三百二十條第一項之罪，並諭知易科罰金之折算標準，
    並均分別定其應執行之刑，以示懲儆。末查，扣案之霰彈槍子彈一顆，為違禁物
    ，應依刑法第三十八條第一項第一款之規定宣告沒收；至於被告己○○持以竊盜
    用之一字型扳手，因未扣案且所在不明，為免將來執行上之困難，爰不予宣告沒
    收，附此敘明。
貳、無罪部分：
一、公訴意旨另以：被告戊○○與被告己○○基於犯意之聯絡，於九十年十月中旬，
    在新竹縣竹東鎮○○路段某處（起訴書誤載為新竹縣湖口鄉天主教湖口仁慈醫院
    外），由戊○○下手，竊取甲○○所有之ＬＶ－四五六七號自小客車，得手後，
    由戊○○、己○○共同使用該部贓車，因認被告戊○○所為涉有刑法第三百二十
    條第一項竊盜罪嫌。
二、按犯罪事實應依證據認定之，無證據不得推定其犯罪事實；又不能證明被告犯罪
    者，應諭知無罪之判決；刑事訴訟法第一百五十四條、第三百零一條第一項分別
    定有明文。又認定犯罪事實之證據，係指足以認定被告確有犯罪行為之證據而言
    ，該項證據自須適合於被告犯罪事實認定，始得採為斷罪資料，苟未能發現相當
    證據，或證據不足以証明，自不能以推測或擬制之方法，以為裁判基礎，且刑事
    訴訟上證明之資料，無論其為直接或間接證據，均須達於通常一般之人均不致有
    所懷疑，而得確信其為真實之程度，始得據為有罪之認定，若其關於被告是否犯
    罪之證明未能達此程度，而有合理懷疑之存在，致使無從形成有罪之確信，根據
    「罪證有疑，利於被告」之證據法則，即不得遽為不利被告之認定（最高法院二
    十九年上字第三一０五號、四十年台上字第八六七號及七十六年度臺上字第四九
    八六號判例參照）。
三、公訴人認被告戊○○涉有前揭犯行，係以被告己○○於偵查中所為之供述及由上
    開車上起出黑色包包內有戊○○之私人物品為其主要論據。訊據被告戊○○堅詞
    否認有何此竊盜犯行，辯稱：車子是己○○的，伊沒有偷等語。經查，被告己○○於警訊時先是供稱：是被告戊○○駕駛上開車輛來載我，第一次乘坐該車，不
    知是贓車等語；嗣於偵訊時即改稱：該車本來在仁慈醫院外面，我叫戊○○去開
    ，因我發現該車沒有鎖，是在衝撞警察前幾天，彭男將車偷後我就給他載等語；
    而於本院調查時則又改稱：是我用扳手開的，戊○○沒有跟我一起去偷，車子偷
    到後與戊○○一起使用該部車，他不知道這部是贓車等語（見本院九十一年五月
    三十日訊問筆錄）。查被告己○○之供述既然有前述不一致之情形，實難以之作
    為認定被告戊○○犯罪之憑據，況被告己○○於案發之初為掩飾自己之犯行，在
    警局、偵訊時為上開不利被告戊○○之供述，並不無可能；而據被告己○○供述
    上開車輛既由被告己○○、戊○○共同使用，故車上之黑色包包內縱有被告戊○○之私人物品，亦尚符常情，此外，復查無其他積極證據足資證明被告戊○○確
    有公訴人所指之前開竊盜犯行，揆諸首揭規定、說明且因公訴人認此與被告戊○○前述經本院認定有罪之妨害公務、竊盜罪間，犯意各別，行為互殊，應分論併
    罰，故爰依法就被告戊○○此部分，為無罪之諭知。
據上論斷，應依刑事訴訟法第二百九十九條第一項前段、第三百零一條第一項前段，
槍砲彈藥刀械管制條例第十二條第四項，刑法第十一條前段、第五十六條、第二十八
條、第一百三十五條第一項、第三百二十一條第一項第三款、第四十七條、第四十一
條第一項前段、第四十二條第二項、第三十八條第一項第一款、第五十一條第五款，
罰金罰鍰提高標準條例第一條前段、第二條，現行法規所定貨幣單位折算新台幣條例
第二條，判決如主文。
本案經檢察官林佳穎到庭執行職務。
中      華      民      國    九十一      年      八    月    十九      日
                                臺灣新竹地方法院刑事第二庭
                                    法  官    魏  瑞  紅
右正本證明與原本無異。
如不服本判決，應於判決送達後十日內向本院提出上訴狀( 應附繕本 )，上訴於
臺灣高等法院。
                                    書記官    陳  凰  榆
中      華      民      國    九十一      年      八    月    十九      日
附錄本案論罪科刑法條全文：
中華民國刑法第三百二十條第一項
 (普通竊盜罪、竊佔罪)
意圖為自己或第三人不法之所有，而竊取他人之動產者，為竊盜罪，處五年以下有期
徒刑、拘役或五百元以下罰金。
中華民國刑法第三百二十一條
 (加重竊盜罪)
犯竊盜罪而有左列情形之一者，處六月以上五年以下有期徒刑：
三  攜帶兇器而犯之者。
中華民國刑法第一百三十五條第一項
 (妨害公務執行及職務強制罪)
對於公務員依法執行職務時，施強暴脅迫者，處三年以下有期徒刑、拘役或三百元以
下罰金。
槍砲彈藥刀械管制條例第十二條第四項、
槍砲彈藥刀械管制條例第十二條
未經許可，製造、販賣或運輸子彈者，處一年以上七年以下有期徒刑，併
科新台幣五百萬元以下罰金。
未經許可，轉讓、出租或出借子彈者，處六月以上五年以下有期徒刑，併
科新台幣三百萬元以下罰金。
意圖供自己或他人犯罪之用，而犯前二項之罪者，處三年以上十年以下有
期徒刑，併科新台幣七百萬元以下罰金。
未經許可，持有、寄藏或意圖販賣而陳列子彈者，處五年以下有期徒刑，
併科新台幣三百萬元以下罰金。
第一項至第三項之未遂犯罰之。
